【裁判字號】    96,上易,2591
【裁判日期】    970109
【裁判案由】    竊盜
【裁判全文】
臺灣高等法院刑事判決                96年度上易字第2591號
    上  訴  人  臺灣板橋地方法院檢察署檢察官
    被      告  乙○○
上列上訴人因被告竊盜案件，不服臺灣板橋地方法院96年度易字
第2427號，中華民國96年9月27日第一審判決（起訴案號： 臺灣
板橋地方法院檢察署96年度偵字第17503號），提起上訴， 本院
判決如下：
    主  文
上訴駁回。
    事  實
一、乙○○意圖為自己不法之所有， 於民國96年7月29日上午11
    時47分許， 在丙○○經營址設臺北縣新莊市○○路296號之
    化妝品店，竊取櫃檯抽屜內之現金新臺幣（下同）2千元 ，
    於步出店外時，為店員甲○當場發現，乙○○遂將竊得之現
    金返還。
二、案經臺北縣政府警察局新莊分局報請臺灣板橋地方法院檢察
    署檢察官偵查起訴。
    理  由
一、被告乙○○經合法傳喚未到庭陳述，惟查，上開犯罪事實，
    業據被告乙○○於原審坦承不諱，核與被害人丙○○、甲○
    於警詢時之證述相符，並有照片9張附卷可資佐證， 事證已
    甚明確，被告罪嫌，已堪認定。
二、核被告乙○○所為，係犯刑法第320條第1項之竊盜罪。原審
    因認被告罪證明確，引用刑法第320條第1項、 第41條第1項
    前段，刑法施行法第1條之1之規定。並審酌被告犯罪之動機
    、目的、手段、所生危害、犯罪後態度等一切情狀，量處拘
    役30日，並諭知易科罰金之折算標準，以資懲儆。核無不合
    ，公訴人上訴意旨謂被告另於同日下午4時50分許， 再赴同
    一地點行竊未遂，已於起訴書中載明，原審判決事實欄亦有
    記載，惟判決主文及理由未就此部分竊盜未遂犯行加以說明
    ，尚有未合。惟查以，公訴人就理由三所述起訴事實部分，
    雖已起訴，然查此部分犯罪事實與上開有罪部分係屬數罪，
    並無實質上一罪關係或有裁判上一罪關係存在，對此起訴部
    分，原審乃屬起訴事實漏未判決之情，故原審上開有罪判決
    部分，尚無不合，公訴人上訴並無理由，應予駁回。
三、公訴人起訴意旨另認被告乙○○復於同日下午4時50分許 ，
    至上址欲竊取櫃檯抽屜之現金，尚未竊得現金時，即為丙○
    ○當場發現，另認被告涉犯刑法第320條第3項竊盜未遂罪一
    節，經查此部分犯罪事實已經公訴人於起訴書載明甚詳，起
    訴法條雖有漏載，惟此部分犯罪事實既經公訴人起訴在案，
    原審即應一併審判，因此部分犯罪事實核與上開有罪部分係
    屬數罪關係，原審對此竊盜未遂部分，雖於判決事實欄內有
    所載明，然於主文、理由中均未陳及，顯屬公訴人已請求事
    項，原審漏未判決，應由原審就此部分另行補判，併予敘明
    。
四、被告經合法傳喚，無正當理由未到庭，爰不待其到庭陳述，
    逕行判決。
據上論斷，應依刑事訴訟法第368條、第371條，判決如主文。
本案經檢察官周誠南到庭執行職務。
中    華    民    國    97    年    1    月    9      日
            刑事第４庭    審判長法  官   蔡秀雄
                                法  官   鄭水銓
                                法  官   周煙平
以上正本證明與原本無異。
不得上訴。
                                書記官   蕭麗珍
中    華    民    國    97    年    1     月    16    日
附錄：本案論罪科刑法條全文
刑法第320條第1項
意圖為自己或第三人不法之所有，而竊取他人之動產者，為竊盜
罪，處5年以下有期徒刑、拘役或5百元以下罰金。
意圖為自己或第三人不法之利益，而竊佔他人之不動產者，依前
項之規定處斷。
前二項之未遂犯罰之。


司法院資訊處製作；財團法人民間司法改革基金會備份。
